# 收到的开发园区的土地使用税，契税等税费返还如何做分录？

提问人：枯木 10 时间：2013-06-21 18:30:04
新建厂房，收到的开发园区的土地使用税，契税等税费返还如何做分录？这个算政府补助吗？？？

回答人：chenyiwei
你看一下是通过什么名义给的返还，一般都是由开发区财政或者开发区开发公司之类机构以“扶持基金”名义给的返还款。因此应当属于政府补助准则的规范范围。根据能否取得确凿证据表明该返还款是对资产购建支出的补助，将其归类为与收益相关或者与资产相关，并按照政府补助准则的对应规定进行处理。